臺灣臺北地方法院民事判決　　　　　　　95年度訴字第8595號
原　　　告　甲○○
被　　　告　乙○○
上列當事人間侵權行為損害賠償事件，經本院九十五年度附民字
第一四七號裁定移送前來，本院於民國九十六年三月十三日言詞
辯論終結，判決如下：
    主    文
被告應給付原告新台幣壹拾捌萬元，及自民國九十六年一月三十
一日起至清償日止，按年息百分之五計算之利息。
原告其餘之訴駁回。
訴訟費用由被告負擔十分之三，餘由原告負擔。
本判決第一項得假執行。
原告其餘假執行之聲請駁回。
    事    實
甲、原告方面：
一、聲明：(一)被告應給付原告新台幣（下同）陸拾萬元及自起訴
    狀繕本送達翌日（即民國九十六年一月三十一日）起至清償
    日止，按年息百分之五計算之利息；(二)訴訟費用由被告負擔
    ；(三)原告願供擔保，請准予宣告假執行。
二、陳述略稱：
  (一)緣被告乙○○與原告原係同在立法院工作之同事，九十三年
    三月底第八一五期「獨家報導」周刊刊載關於立法院「高」
    姓助理即原告之八卦事蹟，被告明知其向「獨家報導」周刊
    傳述有關原告之不實消息有遭該周刊刊出之可能，卻基於傳
    述足以毀損原告名譽之故意，先於九十三年四月十五日留下
    MSN聯絡方式予「獨家報導」周刊記者謝志章，嗣即透過MSN
    通話方式向謝志章爆料：(1)「所以你們雜誌把他寫ㄉ太善良
    了」、「佑（又）跟抹為（某位）無黨籍委員一起出國」、
    「黃義交哪ㄍ根本就是小事」、「大家都只是不想說因為他
    人員粉插（人緣很差）」（以上回應謝志章所問：「她跟黃
    義交出去那麼多次，都沒人說呦」）；(2)「我們都說他是香
    爐」、「就告訴你跟無黨籍ㄉ咩」（回應謝志章所問：「這
    次高是和誰出去？」）；(3)「取名國會女殺手」、「據我所
    知大約有五ㄍ吧」（以上回應謝志章所問：「搞過幾立委，
    這麼轟動的外號」）；(4)「跟粉多人都有一腿」、「國會女
    王蜂」、「目前德之（得知）二次出國（指高與立委）」、
    「陳朝容以前贊助他去美國戀（唸）書ㄉ人他是由（游）月
    霞以前ㄉ老公」（以上回應謝志章所問：「除了楊文欣、高
    資敏、黃義交，還有哪些立委跟她傳過關係？」）；(5)「高
    跟高抱在一起被楊看到了」、「一星期吧」（回應謝志章所
    問：「一月甲○○跟楊去美國玩了幾天？」）等足以貶抑他
    人對原告人格評價之不實事實，以求散布於眾。
  (二)由於被告上揭不實爆料，致九十三年四月二十三日出刊之「
    獨家報導」周刊第八一九期第十六至二十一頁刊載：「立法
    委員與助理傳緋聞的事件，一直層出不窮，據聞一名擁有『
    國會女王蜂』號稱的女助理，不僅陪黃義交吃火鍋，高資敏
    還將大安會館房間給她住，游月霞前夫陳朝容也出錢供她到
    美國唸書，楊文欣更是帶著她兩度出國遊玩‧‧‧。楊文欣
    更在一月和四月初，與她一起到美國拉斯維加斯和大陸遊玩
    ，並買了一個黑色的香奈爾皮包送給她，一月初，甲○○曾
    和楊文欣兩人一同出遊到美國，楊文欣還買一個香奈爾皮包
    送給她，這已經不是她第一次和楊文欣出去了，一名自稱是
    甲○○友人的怡真，私底下不以為然的向記者說明‧‧‧。
    」等不實內容，傳述足以毀損原告名譽之事。被告明知其向
    「獨家報導」周刊記者謝志章所傳述有關原告之消息並無相
    當事證確信為真實，且與公益無關，卻基於毀損原告名譽之
    故意，傳述足以毀損原告名譽之不實內容予謝志章，並透過
    「獨家報導」周刊之發行散布於眾，致使原告名譽遭受嚴重
    侵害。原告乃一冰清玉潔之未婚女子，受此傷害以致精神恍
    惚、無心工作，甚至發生車禍事故，因此辭去立委助理工作
    ，每日在家以淚洗面，所受傷害甚鉅，罹患重度憂鬱症，影
    響心理健康，須長期為心理復健，其損失價值實無法估算，
    故依民法第一百八十四條第一項前段、第一百九十五條第一
    項及第十八條第二項之規定，請求被告賠償六十萬元之精神
    上損害（即慰撫金）。
  (三)被告妨害名譽之刑事犯罪業經本院九十五年度易字第五十號
    刑事判決確定，對該刑事案件卷內資料沒有意見。原告為美
    國財經碩士畢業，畢業後有考上華爾街經紀人執照，回國後
    曾在證券公司、博訊科技公司上班及擔任立法委員助理，現
    於群益證券公司工作，月入約五萬元左右，有存款大約不到
    二百萬元，有一部車子（日產汽車，三年前購買價七十萬元
    ），沒有房子，有基金投資，也有人民幣定存、活存。對被
    告的財產狀況不清楚，被告對外稱家中從事建設公司工作。
    被告對原告有妨害名譽之侵權行為，自應依法賠償。
三、證據：提出道路交通事故當事人登記聯單影本一份及診斷證
    明書影本一份為證。
乙、被告方面：被告未於言詞辯論期日到場，亦未提出書狀作何
    聲明或陳述。
丙、本院依職權調閱兩造財產資料、台灣台北地方法院檢察署九
    十四年度偵字第二一五三○號偵查卷、本院九十五年度易字
    第五十號刑事卷及台灣高等法院訴字第二十五號民事卷。
    理    由
一、程序方面：
  (一)按原告於判決確定前，得撤回訴之全部或一部，民事訴訟法
    第二百六十二第一項前段定有明文。本件原告原於訴之聲明
    中請求：「被告應於原判決書收受送達次日起連續在中國時
    報、聯合報等二大報紙頭版，篇幅（七公分乘十四公分）版
    面刊登判決主文三天。」，嗣於九十五年九月二十一日言詞
    辯論時以言詞撤回該請求，參酌前揭規定，程序並無不合。
  (二)本件被告未於言詞辯論期日到場，核無民事訴訟法第三百八
    十六條所列各款情形，應依原告之聲請，由其一造辯論而為
    判決。
二、被告所為乃犯罪行為，應負侵權行為損害賠償責任：
  (一)按民法第一百八十四條第一項前段規定：「因故意或過失，
    不法侵害他人之權利者，負損害賠償責任。」，同法第一百
    九十五條第一項前段規定：「不法侵害他人之身體、健康、
    名譽、自由、信用、隱私、貞操，或不法侵害其他人格法益
    而情節重大者，被害人雖非財產上之損害，亦得請求賠償相
    當之金額。」。
  (二)經查，原告所主張被告侵權之事實，業經本院依職權調閱台
    灣台北地方法院檢察署九十四年度偵字第二一五三○號偵查
    卷及本院九十五年度易字第五十號刑事卷查明，被告確有透
    過MSN 聯絡方式爆料予「獨家報導」記者謝志章，致該週刊
    第八一九期刊載妨害原告名譽之事，有該MSN 對話內容及週
    刊報導內容等資料在卷可稽，被告並因而遭本院九十五年度
    易字第五十號刑事判決有罪確定，且被告經本院合法通知未
    到場，亦未提出書狀作何聲明或陳述，自堪認原告主張為真
    實。從而，被告自應依前揭民法第一百八十四條第一項前段
    、第一百九十五條第一項前段之規定，對原告負侵權行為損
    害賠償責任。
三、斟酌本件原告受害之程度及兩造下列學經歷、現職收入與財
    產家庭狀況，本院認被告應賠償原告十八萬元：
  (一)原告五十七年生，美國財經碩士畢業，畢業後考上華爾街經
    紀人執照，回國後曾在證券公司、博訊科技公司上班及擔任
    立法委員助理職務，現於群益證券公司工作，月入約五萬元
    左右，有存款大約不到二百萬元，有一部車子（日產汽車，
    三年前購買價七十萬元），沒有房子，有基金投資，也有人
    民幣定存、活存。原告遭逢此事身心受創嚴重，依台北市立
    聯合醫院仁愛院區診斷證明書之記載，顯示原告事後因低落
    情緒、睡眠障礙、負向意念、自殺意念等因素，罹患有「急
    性壓力性反應」。
  (二)被告五十八年生，與原告原為立法院之同事，財產資料顯示
    其九十三年年收入為五十三萬四千六百九十四元，九十四年
    年收入為三十五萬九千四百元。
四、綜上所述，原告本於侵權行為之法律關係，依民法第一百八
    十四條第一項、第一百九十五條第一項之規定，提出本件侵
    權行為損害賠償之訴，其請求於十八萬元及自九十六年一月
    三十一日起至清償日止，按年息百分之五計算之利息範圍內
    為有理由，應予准許，故判決如主文第一項，逾此範圍之請
    求為無理由，應予駁回，故判決如主文第二項。又本判決第
    一項原告勝訴部分未逾五十萬元，爰依職權宣告假執行，至
    原告敗訴部分，其訴既經駁回，假執行之聲請失所附麗，應
    併予駁回。
五、原告之其餘攻擊防禦方法，於本件判決結果無影響，爰不一
    一論列，附此說明。
六、據上論結，原告之訴為一部有理由，一部無理由，依民事訴
    訟法第七十九條、第三百八十九條第一項第五款，判決如主
    文。
中　　華　　民　　國　　96　　年　　3　　月　　 27　　日
               民事第一庭    法    　官　文衍正
以上正本係照原本作成
如對本判決上訴，須於判決送達後20日內向本院提出上訴狀
中　　華　　民　　國　　96　　年　　3　　月　　 27　　日
                    　　 　　法院書記官　周其祥
